【裁判字號】    89,訴,1163
【裁判日期】    891208
【裁判案由】    偽造文書等
【裁判全文】
臺灣臺北地方法院刑事判決              八十九年度訴字第一一六三號
    公  訴  人  臺灣臺北地方法院檢察署檢察官
    被      告  甲○○
右列被告因偽造文書等案件，經檢察官提起公訴（八十九年度偵字第二四九五六號）
，本院判決如左：
    主  文
甲○○行使偽造私文書，足以生損害於他人，累犯，處有期徒刑壹年。
和信服務申請表（四聯單）上偽造之「丙○○」署押肆枚及抵用券暨合約同意書上偽
造之「丙○○」署押壹枚均沒收。
    事  實
一、甲○○曾因麻醉藥品管理條例案件，經台灣板橋地方法院判處有期徒刑四月確定
    ，於民國（下同）八十四年五月三十日易科罰金執行完畢，竟猶不知悔改，明知
    劉姓成年男子（年籍不詳）所持有之乙○○之身分證一張、印章一顆、中華商業
    銀行存摺一本、中華商業銀行提款卡一張、合作金庫存摺一本、丁○○之黑色手
    提袋一個、慶豐銀行存摺一本、富邦銀行存摺一本、丙○○之身分證影本（起訴
    書誤載包括已填寫丙○○之身分資料之和信服務申請表），均係來路不明之贓物
    （上開物品係乙○○、廖智堅分別所失竊），仍於八十八年十月三十一日前之某
    日（起訴書誤為十一月三日），在台北縣中和市○○路華中橋下，向該劉姓成年
    男子以新台幣（下同）二千五百元買受；旋意圖為自己不法之利益，持丙○○之
    上開身分證，於八十八年十月三十一日至台北縣永和市○○路○段四十五之二號
    今日電話器材行，基於偽造文書之犯意，偽造「丙○○」之署名及身分資料於和
    信服務申請表（四聯單）及抵用券暨合約同意書上，並持交和信電訊公司代理商
    今日電話器材行，向和信電訊股份有限公司（下稱和信電訊公司）申請行動電話
    ，使和信電訊公司陷於錯誤，於同日核發0000000000號行動電話卡供
    其使用，甲○○取得該電話卡後，旋即基於詐欺得利之概括犯意，連續於台北市
    區等地，撥打行動電話，至八十八年十一月十一日停話止，計獲取免支付通話費
    二萬四千六百一十二元之不法利益，足以生損害於丙○○及和信電訊公司。嗣於
    八十八年十一月十日二十一時許，甲○○攜帶上開證件資料，在台北市○○○路
    二十六巷口為警臨檢而循線查獲。
二、案經台北市政府警察局中山分局報請台灣台北地方法院檢察署檢察官偵查起訴。
    理  由
一、訊據被告甲○○固坦承向劉姓男子買受贓物之事實，而被害人乙○○、丁○○於
    警訊中及本院審理中亦均指稱該等證件資料均係遭竊無訛，並有上開被害人出具
    之贓物認領保管收據二紙在卷可證。然被告否認有偽造「丙○○」之署名及身分
    資料於和信服務申請表（四聯單）及抵用券暨合約同意書上，並持交今日電話器
    材行，代向和信電訊公司申請行動電話門號之犯行，辯稱：其係於八十八年十一
    月三日所買受，買時就只有申請表的第四聯，而上面本來即已填寫「丙○○」之
    身分資料及簽名字跡，只是不清楚，因此行動電話門號並非其所申請，而行動電
    話卡只有使用一天半即不能使用，故重描一次，傳真予和信電訊公司，欲向其查
    詢為何停話云云。惟查，被告於警訊中坦承：其於申請表上偽簽「丙○○」之署
    押後，傳真到和信電訊公司欲申請行動電話卡使用（見偵查卷第十三頁），於本
    院審理中亦坦承：申請表上「丙○○」簽名字跡是我寫的，我用自己字跡寫的等
    語（見本院八十九年九月八日訊問筆錄），經本院函調和信服務申請表第一聯及
    抵用券暨合約同意書原本，比對被告於和信服務申請表第四聯及偵查筆錄上所寫
    「丙○○」之字跡，顯然相同，證人邱玉成即被害人丙○○之父於警訊中亦陳稱
    該署押並非丙○○字跡；況行動電話遭停話無法使用，理應直接向電訊公司查詢
    停話事由，當無再傳真申請表之必要，此為一般之常識。依上述證據，可知前開
    和信服務申請表及抵用券暨合約同意書係被告偽造後持之申請行動電話門號甚明
    。復查，該行動電話卡於八十八年十月三十一日開通，同年十一月十一日停話，
    共積欠二萬四千六百一十二元之帳款，有本院文刑國八九訴一一六三字第一九二
    四八號函查和信電訊公司之回函附卷可稽，足見被告不惟持上開偽造之私文書申
    請行動電話，且獲得行動電話門號後，使用達十數天之久，亦足證被告買受該等
    贓物之時間，應係八十八年十月三十一日之前某日。被告辯稱係於八十八年十一
    月三日買受，且只是描繪原有字跡、行動電話卡非其所申請乙節，要屬卸責之詞
    ，委無可取。此外，復有偽簽丙○○之署名而偽造之和信服務申請表及抵用券暨
    合約同意書在卷為憑，事證明確，被告犯行堪以認定。
二、被告明知該等證件資料均係贓物，卻向劉姓男子買受之行為，係犯刑法第三百四
    十九條第二項之故買贓物罪。被告偽簽丙○○之署名而偽造和信服務申請表及抵
    用券暨合約同意書，並持之向和信電訊公司申請行動電話門號，自足生損害於丙○○及和信電訊公司，所為係犯刑法第二百十六條、第二百十條之行使偽造私文
    書罪；偽造署押之行為，為偽造私文書之階段行為，其偽造私文書後持以行使，
    偽造之低度行為，亦為行使之高度行為所吸收，均不另論罪。被告因而獲取免付
    行動電話通話費之不法利益，係犯刑法第三百三十九條第二項、第一項之詐欺得
    利罪。其先後多次詐欺得利之行為，時間緊接，觸犯構成要件相同之罪名，顯係
    基於概括之犯意反覆為之，為連續犯，應以一罪論。被告所犯上開三罪間，有方
    法與結果之牽連關係，應從一重依行使偽造私文書罪處斷。查被告曾因麻醉藥品
    管理條例案件，經台灣板橋地方法院判處有期徒刑四月確定，於八十四年五月三
    十日易科罰金執行完畢，有台灣高等法院檢察署刑案紀錄簡覆表在卷可憑，其受
    有期徒刑之執行完畢後，五年內再犯本件有期徒刑以上之罪，為累犯，應依刑法
    第四十七條之規定加重其刑。爰審酌被告品行不佳，犯罪之動機、目的，無非貪
    圖免費使用行動電話門號之不法利益，即買受他人失竊之證件據以申請，所用之
    手段，其使用詐術所獲取之行動電話門號，短短十餘日即積欠鉅額通話費，犯後
    猶不知悔悟，反覆其詞，意圖卸責等一切情狀，茲量處如主文所示之刑，以示懲
    儆。和信服務申請表一式四聯，雖僅第一、四聯之原本在卷，但另兩聯並無證據
    證明已滅失，其上所偽造之「丙○○」署押共四枚，及抵用券暨合約同意書上所
    偽造之「丙○○」署押一枚，均應依刑法第二百十九條規定併予宣告沒收。
三、公訴人雖未就被告行使上開偽造之和信服務申請表（四聯單）及抵用券暨合約同
    意書，及因而獲取免付行動電話通話費不法利益之詐欺得利犯行起訴，但因此部
    分與公訴人起訴之故買贓物、偽造文書部分有牽連犯或吸收之關係，本院自得併
    予審理，附此敘明。
據上論斷，應依刑事訴訟法第二百九十九條第一項前段，刑法第二百十六條、第二百
十條、第三百三十九條第二項、第一項、第三百四十九條第二項、第五十五條、第四
十七條、第二百十九條，罰金罰鍰提高標準條例第一條前段，判決如主文。
本案經檢察官林美玲到庭執行職務
中    華    民    國      八十九      年     十二      月      八       日
                                      臺灣臺北地方法院刑事第四庭
                                          法  官  侯水深
右正本證明與原本無異。
如不服本判決，應於判決送達後十日內，向本院提出上訴狀。
                                          書記官  陳彥蕖
中    華    民    國      八十九      年     十二      月      八       日
刑法第二百十條
偽造、變造私文書，足以生損害於公眾或他人者，處五年以下有期徒刑。
刑法第二百十六條
行使第二百十條至第二百十五條之文書者，依偽造、變造文書或登載不實事項或使登
載不實事項之規定處斷。
刑法第三百四十九條
搬運、寄藏、故買贓物或為牙保者，處五年以下有期徒刑、拘役或科或併科一千元以
下罰金。
因贓物變得之財物，以贓物論。
刑法第三百三十九條
一意圖為自己或第三人不法之所有，以詐術使人將本人或第三人之物交付者，處五年
  以下有期徒刑、拘役或科或併科一千元以下罰金。
二以前項方法得財產上不法之利益或使第三人得之者亦同。
三前二項之未遂犯罰之。


司法院資訊處製作；財團法人民間司法改革基金會備份。
